臺灣桃園地方法院刑事裁定
110年度原聲再字第1號
聲  請  人
即受判決人  陳柏宏




上列聲請人即受判決人因公共危險案件，對於本院於民國110年2
月2 日所為110年度桃原交簡字第37 號第一審確定簡易判決（聲
請簡易判決處刑案號：臺灣桃園地方檢察署110 年度速偵字第18
2號）聲請再審，本院裁定如下：
    主  文
再審之聲請駁回。
    理  由
一、聲請再審意旨如附件刑事聲請再審狀所載。
二、按法院認為無再審理由者，應以裁定駁回之，刑事訴訟法第
    434 條第1 項定有明文。又按刑事訴訟法第420 條第1 項第
    6 款規定：「有罪判決確定後，因發現新事實或新證據，單
    獨或與先前之證據綜合判斷，足認受有罪判決之人應受無罪
    、免訴、免刑或輕於原判決所認罪名之判決者，為受判決人
    之利益，得聲請再審。」、同條第3 項規定：「第1 項第6
    款之新事實或新證據，指判決確定前已存在或成立而未及調
    查斟酌，及判決確定後始存在或成立之事實、證據。」是依
    上開規定得據為受判決人之利益聲請再審之「新事實」、「
    新證據」，固不以有罪判決確定前已存在或成立而未及調查
    斟酌者為限，其在判決確定後始存在或成立之事實、證據，
    亦屬之；然該事實、證據，仍須於單獨觀察，或與先前之證
    據綜合判斷後，得以合理相信其足以動搖原確定之有罪判決
    ，使受有罪判決之人應受無罪、免訴、免刑或輕於原判決所
    認罪名之判決者，始足當之。即兼採「單獨評價」或「綜合
    評價」之體例。是以，刑事訴訟法第420 條第1 項第6 款所
    稱新事實或新證據，除須具有未判斷資料性之「嶄新性」外
    ，尚須具備單獨或與先前之證據綜合判斷而足以動搖原確定
    判決所認定事實之「顯著性」特性，二者均不可或缺，倘未
    兼備，自無准予再審之餘地。且依此原因聲請再審者，應提
    出具體之新事實或新證據，由法院綜合新證據、新事實，與
    案內其他有利與不利之全部卷證，予以判斷，而非徒就卷內
    業已存在之資料對於法院取捨證據之職權行使加以指摘，或
    提出與本案無關聯性證據演繹（最高法院106 年度台抗字第
    20 2號、106 年度台抗字第722號裁定意旨參照）。
三、經查：
㈠ 聲請人於民國110年1月8日中午12時許，在桃園市桃園區某工
   地飲用酒類後，明知飲酒後不得駕駛動力交通工具，仍基於
   酒後駕駛動力交通工具之犯意，於同日下午5時30分許自上址
   騎乘車牌號碼000-000號普通重型機車上路。嗣於同日下午5
   時55分許，行經桃園市桃園區國際路2段與大興西路口為警攔
   檢，發現陳柏宏身上有明顯酒氣，遂對其施以吐氣酒精濃度
   測試，測得吐氣所含酒精濃度達每公升0.30毫克，經本院於1
   10年3月22日以110 年度桃原交簡字第 37 號刑事判決聲請人
   犯不能安全駕駛動力交通工具罪，處有期徒刑2 月，併科罰
   金新臺幣1萬元確定，有前開判決書及臺灣高等法院被告前案
   紀錄表在卷可參，首堪認定。
 ㈡查原確定判決所依據之事實，無非係根據聲請人於警詢、偵查
   中之自白、酒精測定紀錄表、桃園市政府警察局舉發違反道
   路交通管理事件通知單而為判定，此業據本院調取原卷宗查
   核屬實，且被告對其自白並無任何任意性之抗辯；再者，員
   警於攔檢時見聲請人面部潮紅，因而攔停並施實酒測，於要
   求聲請人實施酒測，聲請人未表示拒絕，而同意吐氣於實施
   酒測之機器上，並於道路交通事故當事人酒精測定紀錄表上
   簽名，足見本案實施酒測係經聲請人同意後為之，其程序並
   無任何違法之處。
 ㈢按對汽車駕駛人實施本條例第三十五條第一項第一款測試之檢
   定時，應以酒精測試儀器檢測且實施檢測過程應全程連續錄
   影，並依下列程序處理：一、實施檢測，應於攔檢現場為之
   。但於現場無法或不宜實施檢測時，得向受測者說明，請其
   至勤務處所或適當場所檢測。二、詢問受測者飲用酒類或其
   他類似物結束時間，其距檢測時已達十五分鐘以上者，即予
   檢測。但遇有受測者不告知該結束時間或距該結束時間未達
   十五分鐘者，告知其可於漱口或距該結束時間達十五分鐘後
   進行檢測；有請求漱口者，提供漱口，違反道路交通管理事
   件統一裁罰基準及處理細則第19條之2定有明文。然上開統一
   裁罰基準及處理細則關於全程連續錄影之規定，係就行政主
   管機關為行政秩序罰所課予之法定程序義務，並非對於偵審
   機關認定行為人是否犯不能安全駕駛動力交通工具罪時，所
   為法定程序義務課予或證據能力限定之規定，是司法警察就
   不能安全駕駛交通工具之刑事犯罪所為之酒測結果，縱使過
   程中未全程連續錄影，亦難謂違法而影響酒精濃度測定紀錄
   表或其他相關證據之證據能力，更何況被告亦無提出實證證
   明承辦員警並未全程錄影。再者，根據被告之自白，其飲酒
   後距離酒測之時已經超過15分鐘，依上開處理細則，員警本
   無告知其可於漱口或距該結束時間達十五分鐘後進行檢測之
   義務。故本院綜合原確定判決之全卷證資料，無法以此即認
   原確定判決認定事實所憑之證據存有虛偽、變造，或自白出
   於強暴、脅迫等非法方式取得等與事實不符之情事，故並不
   具「顯著性」，聲請人之聲請意旨，係就原確定判決證據取
   捨及證明力判斷職權行使暨事證已明的事項，故為爭執，並
   徒憑己意，另為有利於己的詮釋，於法不足採信。本件無論
   單獨或和先前各項證據綜合判斷，客觀上尚無從推翻原確定
   判決所認定的犯罪事實，尚難認符合刑事訴訟法第420 條第1
    項第6 款之要件，且無開庭調查之必要。是本件聲請並不符
   合再審之要件。
四、綜上所述，聲請人聲請再審各項論述，其所提之證據，所憑
    之事由核均與刑事訴訟法第420 條第1 項第6 款之要件不符
    ，難認有理由，應予駁回。
五、據上論斷，應依刑事訴訟法第434條第1項，裁定如主文。
中    華    民    國  111     年    1     月    7     日
　　　　　　　　　　刑事第九庭    法  官 王鐵雄
以上正本證明與原本無異。
如不服本裁定，應於裁定送達後10 日內向本院提出抗告狀。
　　　　　　　　　　　　　　    　書記官 涂頴君
中　　華　　民　　國　　111 　年　　1 　　月　　7 　　日